臺灣臺中地方法院刑事判決　　　　　　 96年度交易字第384號
公　訴　人　臺灣臺中地方法院檢察署檢察官
被　　　告　乙○○
上列被告因公共危險等案件，經檢察官提起公訴（九十六年度偵
字第五三八五號），被告於準備程序中就被訴事實為有罪之陳述
，經告以簡式審判之旨，並聽取意見後，本院合議庭裁定由受命
法官獨任進行簡式審判程序，判決如下：
    主    文
乙○○服用酒類，不能安全駕駛動力交通工具而駕駛，處有期徒
刑月；又因過失致人於死，處有期徒刑壹年陸月。應執行有期
徒刑壹年捌月。
    犯罪事實
一、乙○○於民國九十六年二月十五日晚上七時許，在彰化縣鹿
    港鎮之「濠城海產店」飲用白酒及威士忌酒等酒類，飲畢後
    ，已達無法安全駕駛動力交通工具之程度，仍駕駛車牌號碼
    ○○○○號自用小客車，由彰化縣鹿港鎮往臺中市東區方向
    行駛。而乙○○駕駛上開車輛時，本應注意車前狀況，隨時
    採取必要之措施，且該路段限速為五十公里，又汽車行駛至
    交岔路口時，其行進、轉彎應遵守燈光號誌，而當時天候晴
    、夜間有照明、路面為柏油、乾燥、無缺陷、無障礙物，視
    距良好，且依當時情形並無不能注意之情事，竟因酒醉而疏
    未注意及此，貿然超速行駛，適於同日晚間十時三十五分許
    ，乙○○駕車沿臺中市○區○○○路由樂業路往十甲路方向
    行駛至旱溪西路及樂業路口時，因受酒精作用、超速及未遵
    守號誌管制而駕車闖紅燈侵入該路口，致所駕車輛不慎撞及
    由丙○○所騎乘之車牌號碼○○○○號重型機車（當時丙○○係騎車搭載二名未成年女兒戊○○及己○○，沿臺中市○
    區○○路由旱溪東路往育英路方向行駛），造成丙○○、戊○○及己○○等人均因此人車倒地，丙○○並受有頭部外傷
    併腦部浮腫、左足踝脫臼性開放性骨折、左側股骨幹中段粉
    碎性骨折及左臀部傷口壞死等傷害，戊○○則受有第三至五
    頸椎狹窄合併脊髓挫傷及中央脊髓症候群、左側橈骨骨折及
    左側內踝骨折等傷害，而己○○則受有顱骨破裂、腦漿溢出
    、左肩擦傷、二手擦傷及右側血胸等傷害，並因傷勢嚴重未
    及送醫即死亡。而乙○○所駕駛之車輛則並未因此停止，仍
    繼續失控衝向對向車道，致撞擊當時停放在路旁之庚○○所
    有而由辛○○使用之車牌號碼○○○○號重型機車、壬○○
    所有之○○○○號重型機車、英登企業社所有而由癸○○使
    用之車牌號碼○○○○號箱型車，以及癸○○位於臺中市○
    區○○路二五九之一號住處之鐵捲門及工作臺後，乙○○所
    駕駛之車輛始行被迫停止，因此造成上揭車輛、鐵捲門及工
    作臺等物品均因此受損（乙○○涉嫌毀損罪部分，業經檢察
    官另為不起訴處分）。乙○○於上開車禍發生後留在現場，
    向據報前去處理之員警陳述肇事經過並表明為肇事人，自首
    而接受裁判，並經警於同日晚間十一時零四分許測得其呼氣
    酒精濃度達每公升一點零二毫克。
二、案經丙○○、甲○○即戊○○之法定代理人提出告訴及臺中
    市警察局第三分局報請臺灣臺中地方法院檢察署檢察官偵查
    起訴。
    理    由
一、訊據被告乙○○對於上開犯罪事實坦承不諱，並經告訴人丙○○、告訴代理人甲○○分別於警詢時、偵查中及本院準備
    程序時，被害人戊○○、辛○○、壬○○分別於警詢時，被
    害人癸○○於警詢時、偵查中指述明確，且有道路交通事故
    現場圖一紙、道路交通事故調查報告表（一）、（二）各一
    份、酒精測定紀錄表二份、照片共三十六張、車籍作業資料
    詳細畫面五份、行政院衛生署臺中醫院法醫參考病歷摘要一
    份、澄清綜合醫院診斷證明書二份、戶口名簿一份、戶籍謄
    本一份、和解書三份在卷可稽，而被害人己○○因本件車禍
    受傷死亡，亦經臺灣臺中地方法院檢察署檢察官督同檢驗員
    相驗屬實，製有相驗筆錄、相驗屍體證明書、驗斷書及照片
    在卷可憑。按汽車駕駛人應注意車前狀況並隨時採取必要之
    安全措施；行車時速不得超過五十公里；又汽車行駛至交岔
    路口時，其行進、轉彎應遵守燈光號誌；另飲酒後其吐氣所
    含酒精成份超過每公升零點二五毫克以上者，不得駕車，道
    路交通安全規則第九十四條第三項、第一百零二條第一項第
    一款、九十三條第一項第一款、第一百十四條第一項第二款
    均定有明文。被告駕駛上開自用小客車本應注意上開規定，
    且依卷附道路交通事故調查報告表（一）、（二）及照片所
    示，事故地點速限為每小時五十公里，當時天候晴、夜間有
    照明、路面為柏油、乾燥、無缺陷、無障礙物，視距良好，
    並無不能注意之情事，被告應能注意而疏未注意，自有違上
    開規則之注意義務，其因此肇致前開行車事故，致告訴人丙○○及被害人戊○○、己○○均人車倒地，告訴人丙○○因
    而並受有頭部外傷併腦部浮腫、左足踝脫臼性開放性骨折、
    左側股骨幹中段粉碎性骨折及左臀部傷口壞死等傷害，被害
    人戊○○則受有第三至五頸椎狹窄合併脊髓挫傷及中央脊髓
    症候群、左側橈骨骨折及左側內踝骨折等傷害，而被害人己○○則受有顱骨破裂、腦漿溢出、左肩擦傷、二手擦傷及右
    側血胸等傷害，並因傷勢嚴重未及送醫即死亡，足見被告之
    過失行為，與告訴人丙○○、戊○○所受之傷害及被害人己○○之死亡間，顯有相當因果關係。綜上所陳，被告自白與
    事實相符，事證明確，其酒後駕車、過失傷害、過失致人於
    死之行為，均事證明確，洵堪認定。
二、核被告所為，係犯刑法第一百八十五條之三之公共危險罪、
    同法第二百八十四條第一項前段之過失傷害罪、同法第二百
    七十六條第一項之過失致人於死罪。被告一行為同時地致告
    訴人丙○○、被害人戊○○受傷，及致被害人己○○死亡，
    所觸犯之刑法第二百八十四條第一項前段之過失傷害罪、同
    法第二百七十六條第一項之過失致人於死罪之二罪名，為想
    像競合犯，應依刑法第五十五條之規定，從一重之同法第二
    百七十六條第一項之過失致人於死罪處斷。被告所犯刑法第
    一百八十五條之三之公共危險罪、同法第二百七十六條第一
    項之過失致人於死罪間，犯意各別，罪名互殊，應予分論併
    罰。被告於肇事後後留在現場，向據報前去處理之員警陳述
    肇事經過並表明為肇事人而願接受裁判，有警詢筆錄及交通
    事故調查報告表（一）、（二）各一份存卷可參，核與自首
    要件相符，爰依刑法第六十二條前段規定減輕其刑。爰審酌
    被告飲酒泥醉後仍不顧道路交通安全駕車上路致肇事，使告
    訴人丙○○、被害人戊○○、被害人己○○受有如犯罪事實
    欄所示之傷害，被害人己○○並因而死亡，造成告訴人丙○○一家無限的傷痛，然被告迄今仍未與告訴人丙○○、告訴
    代理人甲○○達成和解，惡性非輕，然考量被告前無犯罪紀
    錄，有臺灣高等法院被告前案紀錄表一份存卷足憑，素行尚
    佳，且犯後坦承所有犯行，並已與其餘被害人辛○○、壬○○、癸○○達成和解，態度尚稱良好等一切情狀，分別量處
    如主文所示之刑，並定其應執行之刑，以資懲儆。
據上論斷，應依刑事訴訟法第二百七十三條之一第一項，第二百
九十九條第一項前段，刑法第一百八十五條之三、第二百八十四
條第一項前段、第二百七十六條第一項、第五十五條、第六十二
條、第五十一條第五款，刑法施行法第一條之一第一項，判決如
主文。
本案經檢察官丁○○到庭執行職務
中　　華　　民　　國　　96　　年　　 6　　月　　28　　日
                    刑事第九庭  法  官  周瑞芬
上正本證明與原本無異。
如不服本判決，應於送達後十日內向本院提出上訴狀（須附繕
本），上訴於臺灣高等法院臺中分院。
                                書記官  何俞瑩
中　　華　　民　　國　　96　　年　　 6　　月　　28　　日
附錄本案論罪科刑法條
刑法第一百八十五條之三：
  服用毒品、麻醉藥品、酒類或其他相類之物，不能安全駕駛動
  力交通工具而駕駛者，處一年以下有期徒刑、拘役或三萬元以
  下罰金。
刑法第二百八十四條第一項：
  因過失傷害人者，處六月以下有期徒刑、拘役或五百元以下罰
  金，致重傷者，處一年以下有期徒刑、拘役或五百元以下罰金
  。
刑法第二百七十六條第一項：
　因過失致人於死者，處二年以下有期徒刑、拘役或二千元以下
  罰金。